【裁判字號】    90,訴,1577
【裁判日期】    900821
【裁判案由】    毒品危害防制條例
【裁判全文】
臺灣臺中地方法院刑事判決                          九十年度訴字第一五七七號
    公  訴  人  臺灣臺中地方法院檢察署檢察官
    被      告  甲○○
右列被告因毒品危害防制條例案件，經檢察官提起公訴（九十年度毒偵字第二七七九
號），本院判決如左：
    主  文
甲○○連續施用第一級毒品，累犯，處有期徒刑壹年。扣案之第一級毒品海洛因貳包
（毛重約三點一公克及○點四公克）沒收銷燬之；又連續施用第二級毒品，累犯，處
有期徒刑捌月，扣案之安非他命壹包（毛重約○點四克）沒收銷燬之，玻璃管伍支、
安非他命吸食器壹組，均沒收。主刑部分應執行有期徒刑壹年陸月。
    事  實
一、甲○○曾犯重利罪，經法院判處有期徒刑四月確定，於民國八十七年十二月二十
    八日執行完畢。又曾因施用第二級毒品安非他命案件，經本院以八十九年度毒聲
    字第六Ｏ五四號裁定送觀察、勒戒後，認無繼續施用毒品之傾向，業經臺灣臺中
  地方法院檢察署檢察官於八十九年十月二十六日，以八十九年度毒偵字第六五五
    九號為不起訴處分確定。惟甲○○於五年內復基於概括犯意，自九十年三月間起
    至同年五月二十四日止，在臺中市○○路○段二十一號四樓，以將第一級毒品海
    洛因摻在香煙內點火吸用之方式，施用海洛因多次（施用頻率約二至三日施用一
    次）；又另行起意並基於概括犯意，於前開時、地，以將第二級毒品安非他命置
    於玻璃管內點火產生煙霧，經吸食器過濾後吸用之方式，施用安非他命多次（施
    用頻率約一至二日施用一次）。嗣為警於九十年五月二十四日下午二十二時許，
    在臺中市○○區○○路一段二十一號四樓查獲，並扣得第一級毒品海洛因二包（
    毛重約三點一公克及○點四公克）、第二級毒品安非他命安非他命一包（毛重約
    ○點四公克）及甲○○所有供施用第二級毒品之器具玻璃管五支、安非他命吸食
    器一組等物，經本院以九十年度毒聲字第二六一六號裁定送觀察、勒戒後，認有
    繼續施用毒品之傾向。
二、案經臺中市警察局第五分局報請臺灣臺中地方法院檢察署檢察官偵查起訴。
    理  由
一、訊據被告甲○○對右揭犯罪事實坦承不諱，且其於九十年五月二十八日經臺灣臺
中看守所採尿送驗結果，確呈甲基安非他命及嗎啡陽性反應，有臺灣臺中看守所
    函附之尿液檢驗報告在卷足憑，並有第一級毒品海洛因二包（毛重約三點一公克
    及○點四公克）、第二級毒品安非他命一包（毛重約○點四公克）、玻璃管五支
    、安非他命吸食器一組等物扣案足資佐證。又被告前經以無繼續施用毒品傾向而
    為不起訴處分後，再經觀察勒戒有繼續施用毒品之傾向，亦有臺灣臺中看守所附
    設勒戒處所九十年六月五日九十中所正總字第一八六七號函送之有無繼續施用毒
    品傾向證明書、不起訴處分書及刑案資料查註紀錄表附卷可稽，足證其自白與事
    實相等，本件事證明確，被告之犯行堪以認定。
二、核被告甲○○所為，係犯毒品危害防制條例第十條第一項之施用第一級毒品罪、
    同條第二項之施用第二級毒品罪，其施用前後持有第一級毒品海洛因、第二級毒
    品安非他命之低度行為，應均為施用之高度行為所吸收，不另論罪。被告先後多
    次施用第一級毒品、第二級毒品之犯行，均時間緊接、方法相同，觸犯構成要件
    相同之罪名，顯係基於概括犯意反覆為之，各為連續犯，應均依刑法第五十六條
    之規定分別論以一罪，並均加重其刑。又被告曾犯重利罪，經法院判處有期徒刑
    四月確定，於八十七年十二月二十八日執行完畢，有臺灣臺中地方法院檢察署刑
    案資料查註紀錄表在卷可憑，其於五年以內再犯本件有期徒刑以上之罪，為累犯
    ，應均依刑法第四十七條之規定遞加重其刑。爰審酌被告前因施用毒品犯行，甫
    經觀察、勒戒，經檢察官不起訴處分後猶故態復萌，再施用第一級、第二級毒品
    不輟，無視於毒品對於自身健康之戕害及國家對於杜絕毒品犯罪之禁令，然被告
    犯後尚知悔悟，諒之施用毒品者均有相當程度之生理成癮性及心理依賴性，其犯
    罪心態與一般刑事犯罪之本質並不相同，容應以「病人」之角度為考量，並側重
    適當之醫學治療及心理矯治為宜，且被告經施以長時間之強制戒治，固屬保安處
    分之一種，然既與其所應受之刑罰，同係限制人身自由，揆諸比例原則，量刑不
    宜過重等一切情狀，各量處如主文所示之刑，並定其應執行刑。扣案之海洛因二
    小包（毛重約三點一公克及○點四公克）、安非他命一小包（毛重約○點四公克
    ），分別為毒品危害防制條例第二條第二項規定之第一級毒品、第二級毒品，爰
    依同法第十八條第一項前段規定宣告沒收銷燬之。又扣案之玻璃管五支、安非他
    命吸食器一組，為被告所有，施用安非他命所用之物，業據其供承在卷，爰依刑
    法第三十八條第一項第二款之規定，併宣告沒收。
據上論斷，應依刑事訴訟法第二百九十九條第一項前段，毒品危害防制條例第十條第
一項、第二項、第二十條第三項、第十八條第一項前段，刑法第十一條前段、第五十
六條、第五十一條第五款、第三十八條第一項第二款，判決如主文。
中      華      民      國    九十      年      八      月    二十一    日
                                        法  官    陳  慧  珊
右正本證明與原本無異。
如不服本判決，應於送達後十日內向本院提出上訴狀（須附繕本），上訴於台灣高等
法院台中分院。
                                        書記官
中      華      民      國    九十      年      八      月    二十一    日
【附錄論罪科刑法條】
毒品危害防制條例第十條：
施用第一級毒品者，處六月以上五年以下有期徒刑。
施用第二級毒品者，處三年以下有期徒刑。


司法院資訊處製作；財團法人民間司法改革基金會備份。
